ANDRIU GUDIÑO

VALENCIA, CARABOBO



Andriugudino21@gmail.com +58 424 411 13 00 21/02/03

PERFIL PROFESIONAL

Tengo más de 5 años de experiencia como ayudante de cocina, habiendo reconocidos trabaiado en establecimientos de comida rápida como Burger King, así como en diversos restaurantes. Durante mi trayectoria, he demostrado excelente rendimiento en todas las tareas asignadas, destacándome por mi capacidad para trabajar en equipo, mi rapidez y eficiencia en la preparación de alimentos, y mi compromiso con la calidad y la higiene en la cocina. Mi experiencia me ha permitido adquirir habilidades sólidas en la gestión de ingredientes, platillos preparación de mantenimiento de un entorno trabajo limpio y organizado. Estoy siempre dispuesto a aprender y adaptarme a nuevos desafíos culinarios.

HABILIDADES

Preparación de Alimentos

Gestión de Ingredientes

Velocidad y Eficiencia

Higiene y Seguridad

Adaptabilidad

Alimentaria

Atención al Cliente

Manejo de Equipos de Cocina

EXPERIENCIA PROFESIONAL

Panaderia Paseo

Ene 2024 — Jun 2024

Ayudante de cocina

 Preparacion de Productos expedidos en el local(Panes,pizzas,hamburguesas,perros caliente).

Burguer King

Feb 2023 — Dic 2023

Cocinero, Ayudante de cocina, Coornidador de turno.

- Preparacion de hamburguesas, helados.
- · Planchero.
- Cajero.
- Coordinador de Turno.

Karlos Lunch

Mar 2020 — Dic 2022

Ayudante de cocina

- Preparacion de hamburguesas, Perros Calienter, Almuerzos, helados.
- · Planchero.
- Cajero

FORMACIÓN

Bachiller en ciencias

2019

UE Manuel Antonio Malpica

Curso de edición de videos

2020

coursea

Papeles y disponibilidad

Curso de manipulacion de alimentos

Certificado de Salud al dia

Disponibilidad de trabajar fines de semana y turnos de noche.